---
title: "MTO"
editor: visual
lang: "pt"
format:
  html:
    code-fold: true
    code-summary: "mostrar o código"
    code-overflow: wrap
execute:
  warning: false
  message: false
  error: false
  freeze: auto  # re-render only when source changes  
---

```{r bibliotecas e outros}
#| warning: false
#| message: false
#| error: false
library(readxl)
library(tidyverse)
library(leaflet)
library(janitor)
library(lubridate)
library(tidyverse)
library(purrr)
library(knitr)
library(kableExtra)
library(DescTools)
library(zoo)
library(stringr)
library(data.table)
library(DT)



# negar %in%
`%notin%` <- Negate(`%in%`)

# formato dos numeros
myNumFmt <- as.fmt(digits=0, big.mark=".")

options(scipen = 999)

```

## Fonte dos dados

```{r importar dados}

ug_nc <- read_excel("170166_nc.xlsx") %>% clean_names() 

descentralizacao <- read_excel("mto_1_2.xlsx") %>% clean_names() 

ug_nc <- ug_nc %>% mutate(tipo_descentralizacao = ifelse(emitente_orgao_codigo == orgao_uge_codigo, "provisao","destaque"))

uniao_nd_nc <- read_excel("uniao_nd_nc.xlsx") %>% clean_names()

uniao_nd_nc <- uniao_nd_nc %>% mutate(tipo_descentralizacao = ifelse(emitente_orgao_codigo == orgao_uge_codigo, "provisao","destaque"))
```

## Visão geral e ajustes dos dados

Utilizamos a função glimpse para ter uma visão geral dos dados. Apresentamos abaixo os doze atributos (codigo_favorecido, nome_favorecido... valor_recebido), o tipo de cada atributo (chr, data ou double), e alguns dos resultados para cada um dos atributos.

Com o glimpse, podemos observar que os nossos dados contém `r Format(NROW(ug_nc), fmt=myNumFmt)` registros.

Com o glimpse, podemos observar que os nossos dados contém UOS `r Format(length(unique(descentralizacao$unidade_orcamentaria_nome)), fmt=myNumFmt)` registros.

```{r}
descentralizacao %>% filter(uo_orgao_maximo_codigo %in% c(29000,34000))  %>% group_by(uo_poder_nome_do_poder_do_orgao_da_uo ,uo_orgao_maximo_nome) %>% count() %>% select(-n)
```

```{r}
descentralizacao %>% group_by(uo_orgao_maximo_nome, uo_orgao_nome) %>% count() %>%group_by(uo_orgao_maximo_nome) %>% count() %>% arrange(desc(n)) %>% head() %>%  kable()


descentralizacao %>% group_by(uo_orgao_maximo_nome,uo_ug_responsavel_nome) %>% count() %>%group_by(uo_orgao_maximo_nome) %>% count() %>% arrange(desc(n)) %>% head() %>%  kable()


descentralizacao %>% group_by(uo_orgao_maximo_nome,orgao_uge_orgao_maximo_nome) %>% count() %>%group_by(uo_orgao_maximo_nome) %>% count() %>% arrange(desc(n))%>%  head() %>%  kable()

descentralizacao %>% group_by(uo_orgao_maximo_nome) %>% count(uo_ug_responsavel_codigo) %>% arrange(desc(n)) %>% head() %>% kable()


descentralizacao %>% group_by(uo_orgao_nome) %>% count(uo_ug_responsavel_codigo) %>% arrange(desc(n)) %>% head() %>% kable()
```

```{r glimpse favorecidos}
uniao_nd_nc %>% group_by(emitente_orgao_nome, emitente_orgao_codigo) %>% count() %>% arrange(desc(n))%>% head() %>% kable()

uniao_nd_nc %>% group_by(emitente_orgao_nome, emitente_orgao_codigo)  %>% summarise(destaque_recebido = sum(destaque_recebido)/1000000) %>% arrange(desc(destaque_recebido)) %>% head()%>% kable()

uniao_nd_nc %>%  filter(emitente_orgao_codigo == 26000 )%>% group_by(orgao_uge_nome) %>% summarise(destaque_recebido = sum(destaque_recebido)/1000000) %>% arrange(desc(destaque_recebido)) %>% head()%>% kable()

uniao_nd_nc %>%  filter(emitente_orgao_codigo == 36000 )%>% group_by(orgao_uge_nome) %>% summarise(destaque_recebido = sum(destaque_recebido)/1000000) %>% arrange(desc(destaque_recebido)) %>% head()%>% kable()

uniao_nd_nc %>%  filter(emitente_orgao_codigo == 25000 )%>% group_by(orgao_uge_nome) %>% summarise(destaque_recebido = sum(destaque_recebido)/1000000) %>% arrange(desc(destaque_recebido)) %>% head()%>% kable()


uniao_nd_nc %>%  filter(emitente_orgao_codigo == 55001 )%>% group_by(emitente_orgao_nome,orgao_uge_nome) %>% summarise(destaque_recebido = sum(destaque_recebido)/1000000) %>% arrange(desc(destaque_recebido)) %>% head()%>% kable()
```

```{r}
uniao_nd_nc %>% group_by(orgao_uge_nome, orgao_uge_codigo) %>% count() %>% arrange(desc(n))%>% head()%>% kable()

uniao_nd_nc %>% group_by(orgao_uge_nome, orgao_uge_codigo)%>% summarise(destaque_recebido = sum(destaque_recebido)/1000000) %>% arrange(desc(destaque_recebido)) %>% head()%>% kable()

uniao_nd_nc %>%  filter(orgao_uge_codigo == 26271 )%>% group_by(emitente_orgao_nome, orgao_uge_nome) %>% summarise(destaque_recebido = sum(destaque_recebido)/1000000) %>% arrange(desc(destaque_recebido)) %>% head()%>% kable()


uniao_nd_nc %>%  filter(orgao_uge_codigo == 46000 )%>% group_by(emitente_orgao_nome, orgao_uge_nome) %>% summarise(destaque_recebido = sum(destaque_recebido)/1000000) %>% arrange(desc(destaque_recebido)) %>% head()%>% kable()


uniao_nd_nc %>%  filter(orgao_uge_codigo == 12000 )%>% group_by(emitente_orgao_nome, orgao_uge_nome) %>% summarise(destaque_recebido = sum(destaque_recebido)/1000000) %>% arrange(desc(destaque_recebido)) %>% head()%>% kable()


uniao_nd_nc %>%  filter(orgao_uge_codigo == 37202 )%>% group_by(emitente_orgao_nome, orgao_uge_nome) %>% summarise(destaque_recebido = sum(destaque_recebido)/1000000) %>% arrange(desc(destaque_recebido)) %>% head()%>% kable()



uniao_nd_nc %>%  filter(orgao_uge_codigo == 10000 )%>% group_by(emitente_orgao_nome, orgao_uge_nome) %>% summarise(destaque_recebido = sum(destaque_recebido)/1000000) %>% arrange(desc(destaque_recebido)) %>% head()%>% kable()
```

```{r}

```

# Termo: Destaque de Crédito

Descentralização de crédito orçamentário de uma unidade orçamentária para uma unidade orçamentária de outro órgão realizada por meio de TED.

# Termo: Provisão Orçamentária

```{r}
ug_nc %>% group_by(ug_executora_nome, emitente_orgao_nome) %>% count() %>% arrange(desc(n))%>% head()

ug_nc %>% group_by(tipo_descentralizacao) %>% summarise(valor = sum(provisao_recebida, na.rm = TRUE)+sum(destaque_recebido, na.rm = TRUE) )


```
